【裁判字號】    95,易,199
【裁判日期】    950524
【裁判案由】    竊盜
【裁判全文】
臺灣雲林地方法院刑事判決               95年度易字第199號
公  訴  人  臺灣雲林地方法院檢察署檢察官
被      告  甲○○
                    （另案
上列被告因竊盜案件，經檢察官聲請以簡易判決處刑（95年度偵
字第839 號）及移送併辦（95年度偵字第1425號），本院北港簡
易庭受理後（95年度港簡字第58號），認不宜逕以簡易判決處刑
，改依通常程序審理，被告於準備程序進行中就被訴事實為有罪
之陳述，本院合議庭裁定進行簡式審判程序，判決如下：
    主  文
甲○○共同連續攜帶兇器竊盜，累犯，處有期徒刑拾月，扣案之
鐮刀壹把沒收。
    事  實  及  理  由
一、犯罪事實：甲○○前於民國81年間，因肅清煙毒條例及竊盜
    案件，經法院分別判處有期徒刑4 年、8 月，定應執行刑為
    有期徒刑4 年6 月確定；又於83年間因肅清煙毒條例及麻醉
    藥品管制條例案件，經法院分別判處有期徒刑4 年2 月、7
    月，定應執行刑為有期徒刑4 年7 月確定，上開各罪接續執
    行，於93年9 月30日縮刑期滿執行完畢。詎仍不知悔改，復
    基於意圖為自己不法所有之概括犯意，連續於下列時、地竊
    取他人財物：
    (一)於94年12月25日上午10時20分許，前往雲林縣臺西鄉○○
      村○○路193 號乙○○○之住處，欲借款新臺幣（下同）
      500 元遭拒絕後，趁乙○○○不注意之際，徒手竊取乙○
      ○○所有、放置於客廳桌上之BENQ牌白色行動電話1 支，
      得手後將之帶回其雲林縣臺西鄉○○村○○路30巷44 號
      之住處，嗣於翌日即同年12月26日乙○○○前往甲○○上
      開住處要求返還時，始將上開行動電話返還予乙○○○。
    (二)於95年3 月10日晚上7 時30分許，與林俊傑（檢察官另行
      起訴）共同基於意圖為自己不法所有之犯意聯絡，由林俊
      傑駕駛車牌號碼JA-4557 號自小貨車搭載甲○○，前往雲
      林縣東勢鄉程海村大排水溝旁編號為00-0000-00號電錶箱
      處，由林俊傑持其所有客觀上足以對人生命、身體、安全
      構成威脅，可作為兇器使用之鐮刀1 把割斷電纜線，甲○
      ○在旁把風之方式，共同竊取該處不詳姓名之人所有農田
      灌溉用之抽水馬達電纜線約200 公尺，得手後將之攜往臺
      西鄉泉州村高架橋下欲焚燒電纜線外皮之際，為警當場查
      獲。
二、前項犯罪事實，有下列證據可資為佐：
    犯罪事實(一)部分：
    (1)被告甲○○於警詢及本院審理時供認不諱。
    (2)證人即被害人乙○○○於警詢中之證述。
    (3)乙○○○出具之贓物認領保管單1紙。
    犯罪事實(二)部分：
    (1)被告甲○○於警詢、偵查及本院審理時供認不諱。
    (2)現場照片8 張。
    (3)扣案之鐮刀1 把。
三、按刑法第321 條第1 項第3 款之攜帶兇器竊盜罪，係以行為
    人攜帶兇器竊盜為其加重條件，此所謂兇器，其種類並無限
    制，凡客觀上足對人之生命、身體、安全構成威脅，具有危
    險性之兇器均屬之，且祇須行竊時攜帶此種具有危險性之兇
    器為已足，並不以攜帶之初有行兇之意圖為必要，最高法院
    79年台上字第5253號著有判例可資參照。查被告甲○○與林
    俊傑於犯罪事實(二)持以行竊之鐮刀1 把，全長約29公分，刀
    柄部分為塑膠材質，長約15公分，刀刃部分為鐵製，長約14
    公分、刀刃銳利等情，業經本院當庭勘驗屬實（見本院卷第
    30頁），足認該把鐮刀足以對人生命、身體、安全構成威脅
    ，為具有危險性之兇器。是核被告就犯罪事實(一)所為，係犯
    刑法第320 條第1 項之竊盜罪；就犯罪事實(二)所為，係犯刑
    法第321 條第1 項第3 款之攜帶兇器竊盜罪。被告就犯罪事
    實(二)部分，與林俊傑有犯意之聯絡及行為之分擔，為共同正
    犯。又被告前後2 次竊盜犯行，時間相近，所犯基本構成要
    件相同，顯係基於概括犯意反覆實施，為連續犯，應依刑法
    第56條之規定論以一較重之攜帶兇器竊盜罪，並加重其刑。
    檢察官雖僅就被告犯罪事實(一)所載部分起訴，然未起訴之犯
    罪事實(二)部分與已起訴部分有連續犯之裁判上一罪關係，已
    如上述，自為起訴效力所及，本院自應併予審理。又被告有
    如犯罪事實欄所載之前案科刑及執行紀錄，有卷附臺灣高等
    法院被告前案紀錄表可按，其受有期徒刑之執行完畢，5 年
    以內再犯有期徒刑以上之罪，為累犯，應依刑法第47條之規
    定，加重其刑，並遞加重其刑。爰審酌被告不思以正當途徑
    獲取財物，竟連續竊取他人財物，造成他人財產上之損害，
    其行竊之次數2 次、第1 次行竊所得行動電話1 支業已返還
    被害人乙○○○，及其犯後坦承犯行、教育程度為國小肄業
    等一切情狀，量處如主文所示之刑。被告於犯罪事實(二)所使
    用之鐮刀1 把，係共犯林俊傑所有之物，業據被告供明在卷
    （本院卷第30頁），應依刑法第38條第1 項第2 款之規定宣
    告沒收。
四、據上論斷，應依刑事訴訟法第452 條、第273 條之1 第1 項
    、第299 條第1 項前段、第310 條之2 、第454 條，刑法第
    28條、第56條、第321 條第1 項第3 款、第47條、第38條第
    1 項第2 款。
本案經檢察官丙○○到庭執行職務。
中    華    民    國    95    年    5     月    24    日
                  刑事第五庭    法  官  王  素  珍
以上正本證明與原本無異。
如不服本判決，應於判決收受後10日內，向本院提出上訴狀。
                                 書記官  林  怡  君
中    華    民    國    95    年    5     月    24    日
附錄本案論罪科刑法條全文：
中華民國刑法第321條第1項第3款
犯竊盜罪而有左列情形之一者，處6 月以上、5 年以下有期徒刑
：
  三 攜帶兇器而犯之者。


司法院資訊處製作；財團法人民間司法改革基金會備份。
